【裁判字號】    98,訴,2181
【裁判日期】    990129
【裁判案由】    毒品危害防制條例
【裁判全文】
臺灣臺北地方法院刑事判決              98年度訴字第2181號
公  訴  人  臺灣臺北地方法院檢察署檢察官
被      告  甲○○
上列被告因毒品危害防制條例案件，經檢察官提起公訴（98年度
偵字第26334號），本院判決如下：
    主  文
甲○○共同私運管制物品進口逾公告數額，處有期徒刑肆月。緩
刑年。扣案之大麻種子共計貳拾顆均沒收之，包裝大麻種子之
信封壹只沒收。
    事  實
一、甲○○明知大麻係毒品危害防制條例第2條第2項第2款所列
    之第二級毒品，不得擅自運輸，且大麻種子為行政院依懲治
    走私條例第2條第3項授權公告之「管制物品項目及其數額」
    所列甲項第4款之管制進出口物品，不得私運進口。竟意圖
    供栽種之用，於民國98年8月間某日，在其位於臺北市○○
    區○○路4段417之1號14樓之住處，利用電腦連結至網際網
    路，登入荷蘭種子銀行之網站，以歐元55（折合新臺幣（下
    同）約2千餘元）之代價，下單向某真實姓名年籍不詳之人
    購買10顆大麻種子，且指定對方將大麻種子寄送予「Chi
    Shin Lee」、郵寄地址則為甲○○上開住處，而與該真實姓
    名年籍不詳之成年人，共同基於運輸毒品進口之犯意聯絡，
    由該名真實姓名年籍不詳之成年人，於98年8月間某日，利
    用不知情之空運業者，以郵寄方式，將裝載有大麻種子10顆
   （每顆毛重2公克）之郵包1個，寄送至甲○○之住處。迨於9
    8年8月31日寄達臺北市○○○路臺北郵件處理中心時，為財
    政部臺北關稅局臺北郵局支局人員執行郵檢時查獲，並通報
    法務部調查局航業海員調查處人員前來處理，而先行將前開
    寄送大麻種子10顆之郵件攔截，並將其內之大麻種子予以扣
    押，嗣於98年9月3日16時許，並由法務部調查局航業海員調
    查處人員會同臺北市大安區郵局投遞股郵務員將未裝有大麻
    種子之郵件按址進行投遞，適逢甲○○外出，該未裝載有大
    麻種子之郵件即交付甲○○住處之管理員代收轉交予甲○○
    。而甲○○因未確實收受荷蘭種子銀行所寄送之大麻種子，
    詎又接續上開犯意，再次連結網際網路登入該種子銀行網站
    ，向真實姓名年籍不詳之人表示並未接獲所訂購之大麻種子
    ，而該人為彌補甲○○未能如期收受大麻種子，遂基於賠償
    之意，再次於98年9月間某日，由荷蘭寄送大麻種子20顆予
    甲○○，迨該郵件於98年9月10 日寄抵臺灣，再次經財政部
    臺北關稅局臺北郵局支局人員執行郵檢時查獲，而獲悉上情
     。
二、案經法務部調查局航業海員調查處報由臺灣臺北地方法院檢
    察署檢察官偵查起訴。
    理  由
壹、程序部分：
    本件被告甲○○所犯係死刑、無期徒刑或最輕本刑為3年以
    上有期徒刑以外之罪，亦非屬高等法院管轄第一審之案件，
    其於準備程序中就被訴事實均為有罪之陳述，而經本院裁定
    由受命法官獨任以簡式審判程序加以審理，則依據刑事訴訟
    法第273條之2、同法第159條第2項之規定，不適用傳聞法則
    有關限制證據能力之相關規定。
貳、實體部分：
一、上揭事實，業經被告甲○○於本院審理時均供認犯行不諱，
    並當庭為認罪之表示（見本院卷99年1月22日準備程序筆錄
    ）。復有卷附之法務部調查局98年9月17日調科壹字第09800
    485730號鑑定書、法務部調查局98年9月30日調科壹字第098
    00504190號鑑定書、財政部關稅局98年8月31日北郵緝移字
    第0980100353號函、財政部關稅局98年9月10日北郵緝移字
    第0980100369號函、臺北關稅局扣押貨物運輸工具收據及搜
    索筆錄2份（D/T001531、D/T0000000）、郵封面影本2張、
    郵件外觀照片2張、法務部調查局航業海員調查處扣押物品
    目錄表2張、扣案之大麻種子30顆、臺灣臺北地方法院檢察
    署98年度刑字第852號扣押物品清單等在卷可稽，堪認被告
    自白與事實相符。綜上，本件事證明確，被告意圖供栽種，
    運輸大麻種子及私運管制物品進口等罪之犯行，均堪予認定
    ，應依法論罪科刑。
二、核被告所為，係犯毒品危害防制條例第13條第2項之意圖供
    栽種，運輸大麻種子罪及懲治走私條例第2條第1項之私運管
    制物品進口罪。被告運輸毒品進口之行為，係利用不知情之
    空運業者為之，屬間接正犯。被告與寄送大麻之真實姓名年
    籍不詳之成年人，就本案有犯意聯絡及行為分擔，為共同正
    犯。被告所犯上開2罪，係一行為觸犯數罪名之想像競合犯
    ，應從一重之懲治走私條例第2條第1項之私運管制物品進口
    罪論處。又其持有之低度行為，為運輸、私運管制物品之高
    度行為所吸收，不另論罪。爰審酌被告運輸足以危害身心健
    康之第二級毒品大麻之種子進口臺灣，對臺灣政府查緝毒品
    ，避免伐害國民身心健康之努力顯造成相當危害，惟念及被
    告未有前科，此有臺灣高等法院被告前案紀錄表在卷可稽，
    係因一時好奇致罹重典，犯後已坦承不諱，業具悔意，且仍
    為在學之碩士生，尚有大好前途，並業已捐款新臺幣2萬元
    予財團法人慈懷社會福利基金會，此有財團法人慈懷社會福
    利基金會收據及郵政劃撥儲金存款收據各1紙在卷可稽，暨
    其犯罪之目的、手段、生活狀況、智識程度等一切情狀，量
    處如主文所示之刑。且認其經偵審程序及此刑之宣告後，應
    知警惕而無再犯之虞，因認暫不執行其刑為當，予以宣告緩
    刑3年，用啟自新。又扣案之大麻種子，除其中10顆經取樣
    鑑驗而滅失，不予沒收銷燬外，其餘20顆（不含包裝袋，合
    計淨重0.5公克），其非第二級毒品，但因持有為犯罪，是
    應屬違禁物，均應依刑法第38條規定沒收之；至於用以寄送
    大麻種子之信封袋1只，係為被告所有並供被告及其共犯犯
    本案所用之物，爰依毒品危害防制條例第19條第1項規定宣
    告沒收。
據上論斷，應依刑事訴訟法第273條之1第1項、第284條之1、第
299條第1項前段，毒品危害防制條例第13條第2項、第18條第1項
前段、第19條第1項，懲治走私條例第2條第1項、第11條，刑法
第28條、第55條、第38條第1項第1款、第74條第1項第1款、第2
項第4款，判決如主文。
本案經檢察官李彥霖到庭執行職務
中    華    民    國    99    年    1     月    29    日
                  刑事第十七庭  法  官  楊雅清
以上正本證明與原本無異。
如不服本判決應於收受送達後10日內向本院提出上訴書狀，並應
敘述具體理由；其未敘述上訴理由者，應於上訴期間屆滿後20日
內向本院補提理由書（均須按他造當事人之人數附繕）「切勿逕
送上級法院」。
                                書記官  吳俊龍
中    華    民    國    99    年    1     月    29    日
附錄本案論罪科刑法條全文：
毒品危害防制條例第13條
意圖供栽種之用，而運輸或販賣罌粟種子或古柯種子者，處 5
年以下有期徒刑，得併科新臺幣 50 萬元以下罰金。
意圖供栽種之用，而運輸或販賣大麻種子者，處 2 年以下有期
徒刑，得併科新臺幣 20 萬元以下罰金。
懲治走私條例第2條
私運管制物品進口、出口逾公告數額者，處 7 年以下有期徒刑
，得併科新臺幣 3 百萬元以下罰金。
前項之未遂犯罰之。
第 1 項所稱管制物品及其數額，由行政院公告之。

司法院資訊處製作；財團法人民間司法改革基金會備份。
